臺灣高等法院臺中分院刑事裁定　
110年度毒抗字第628號
抗  告  人  
即  聲請人  許本欣



上列抗告人即聲請人因違反毒品危害防制條例案件聲請重新審理
，對於臺灣臺中地方法院110年度毒聲重字第50號中華民國110 
年4月27日裁定不服，提起抗告，本院裁定如下：
    主  文
抗告駁回。
    理  由
一、抗告人即聲請人許本欣（下稱聲請人）因施用第二級毒品案
    件，由臺灣臺中地方檢察署檢察官以109年度毒偵字第2145
    號案件偵查中，前由檢察官聲請觀察、勒戒，由臺灣臺中地
    方法院以109年度毒聲字第441號裁定准予觀察、勒戒，於民
    國110年2月2日在法務部矯正署○○戒治所附設勒戒所執行觀
    察、勒戒後，因認有繼續施用毒品之傾向，復由檢察官聲請
    裁定准予強制戒治，並由同上法院以110年度毒聲字第430號
    裁定續予執行強制戒治確定（下稱原確定裁定）在案。茲聲
    請人對上開原確定裁定聲請重新審理，由原裁定法院於110
    年4月27日以110年度毒聲重字第50號裁定駁回（下稱原裁定
    ），經聲請人於法定期間內提起抗告，先予陳明。
二、聲請人抗告意旨略以：針對聲請重新審理案件，各級法院均
    統一認法務部於110年3月26日修正公布之評估標準（指「有
    無繼續施用毒品傾向評估標準評分說明手冊」及「有無繼續
    施用毒品傾向評估標準紀錄表」）為新證據，原裁定認其重
    新審理之聲請為無理由予以駁回，有違公平原則，且上開評
    估標準之修正，可能動搖伊有無繼續施用毒品傾向之判斷結
    果，有待勒戒所重新評估，為免影響其權益，請撤銷原裁定
    等語。
三、本院查：按觀察、勒戒及強制戒治之裁定確定後，因發現確
    實之新證據足認受觀察、勒戒或強制戒治處分之人，應不施
    以觀察、勒戒或強制戒治者，受觀察、勒戒或強制戒治處分
    之人，或其法定代理人、配偶，或檢察官得以書狀敘述理由
    ，聲請原裁定確定法院重新審理；聲請重新審理，應於裁定
    確定後30日內提起，但聲請之事由，知悉在後者，自知悉之
    日起算；法院認為無重新審理之理由，或程序不合法者，應
    以裁定駁回之；認為有理由者，應重新審理，更為裁定；法
    院認為無理由裁定駁回聲請者，不得更以同一原因，聲請重
    新審理，固分別為毒品危害防制條例第20條之1第1項第5款
    、第2項、第4項所明定，且本件聲請人聲請重新審理，尚未
    逾法定之期間。惟「有無繼續施用毒品傾向評估標準評分說
    明手冊」及「有無繼續施用毒品傾向評估標準紀錄表」，係
    法務部針對多數不特定人民就有無繼續施用毒品傾向評估事
    項所為對外發生法律效果而具有法規性質之命令（中央法規
    標準法第3條規定參考），故上開評估標準評分說明手冊及
    評估標準紀錄表之修正應屬「法律變更」，難認合於毒品危
    害防制條例第20條之1第1項第5款規定所稱之「新證據」，
    是聲請人以上開修正後之評估標準為新證據，而對原確定裁
    定聲請重新審理，容有誤會，故原裁定認聲請人所指上開評
    估標準之修正非為毒品危害防制條例第20條之1第1項第5款
    所定之「新證據」，而駁回聲請人重新審理之聲請，經核並
    無不合。聲請人抗告意旨其中誤以前開評估標準之修正，認
    屬「新證據」而聲請重新審理，且以一己之主觀片面聲稱各
    級法院均統一認法務部於110年3月26日修正公布之評估標準
    為新證據云云，並據以指摘原裁定駁回其重新審理之聲請有
    違公平原則云云，尚非有理由。至法務部於110年3月26日修
    正公布之「有無繼續施用毒品傾向評估標準評分說明手冊」
    、「有無繼續施用毒品傾向評估標準紀錄表」，倘足以動搖
    聲請人有無繼續施用毒品傾向之判斷結果，且合於保安處分
    執行法第28條第1項前段所稱「保安處分定有期間者，在期
    間未終了前，認無繼續執行之必要」之情形時，於法乃為應
    由戒治處所將無繼續執行之必要之事由陳報檢察官，由檢察
    官聲請法院裁定停止戒治，並經法院裁定停止戒治後釋放之
    範疇，聲請人抗告內容另以上開評估標準之修正，可能動搖
    伊有無繼續施用毒品傾向之判斷結果，有待勒戒所重新評估
    等語為由，對原裁定不服而提起抗告，因亦非合於毒品危害
    防制條例第20條之1第1項第5款所定聲請重新審理之要件，
    委無可採。基上所述，聲請人執前詞提起抗告，為無理由，
    應予駁回。
據上論斷，應依刑事訴訟法第412 條規定，爰裁定如主文。 
中　　華　　民　　國　　110 　年　　5 　　月　　27　　日
                  刑事第十二庭  審判長法　官  張國忠
                                      法　官  劉敏芳
                                      法　官  李雅俐
以上正本證明與原本無異。
不得再抗告。
                                      書記官  蕭怡綸
中　　華　　民　　國　　110 　年　　5 　　月　　27　　日